【裁判字號】    89,訴,730
【裁判日期】    890728
【裁判案由】    槍砲彈藥刀械管制條例
【裁判全文】
臺灣臺南地方法院刑事判決                        八八十九年度訴字第七三號
    公  訴  人  臺灣台南地方法院檢察署檢察官
    被      告  丙○○
右列被告因槍彈藥刀械管制條例案件，經檢察官提起公訴 (八十九年度偵字第五九
三四號)，本院判決如左：
    主  文
丙○○無罪。
    理  由
一、公訴意旨如附件起訴書所載。
二、按犯罪事實應依証據認定之，無証據不得推定其犯罪事實；又不能證明被告犯罪
    其行為不罰者，應諭知無罪之判決，刑事訴訟法第一百五十四條第三百零一條
    第一項分別定有明文。本件公訴意旨認被告涉有販賣具有殺傷力之改具玩具手槍
    罪嫌，無非以向被告買受玩具槍之証人甲○○之證詞，並有改造後具有殺傷力之
    改具玩具手槍二支扣案為其論據。惟查：
(一)、訊據被告丙○○於警訊時及偵審中均矢口否認右揭犯行，辯稱：伊售予證人甲○○之該二把玩具手槍，均係塑膠槍管，未經改造，不具殺傷力，係證人甲○○購後自行改造金屬槍管，才具殺傷力等語。
(二)、證人甲○○就其有無於向被告購得二支玩具槍後，將塑膠槍管自行改造成金屬
      槍管，使之具殺傷力乙節，事涉其應否負擔製造槍枝之刑責，與其自己有切身
      利害關係，本難其證詞客觀公允，自難徒憑其所為利於自己但不利被告之證詞
      ，即遽入被告於罪，事理至明。
(三)、又改造之該扣案二支玩具手槍，每支售價新台幣（以下同）好幾萬元甚至十幾
      萬元，此一事實，業據證人被告之上游廠商乙○○於審理中結證屬實。惟被告
      售予證人甲○○之二支玩具手槍之價格，一支係五千元，一支係一萬元，此一
      事實，亦據證人甲○○於審理中證述無訛，並為被告於審理中所不爭執，自足
      認屬實。足見被告售予甲○○該二槍之價格，與一般市場上具有殺傷力之改造
      玩具相距甚遠，其係以槍枝未經該造之價格售予證人甲○○，甚為明確。則被
      告所辯伊未經改造該二支槍枝，恆諸常情，自足採信。否則被告豈有愚昧至甘
      冒受出售改造槍枝刑責之追訴，卻賤價出售，而未取得應有之市場交易價差利
      潤之理？
(四)、被告經常因缺貨向證人乙○○叫貨，由證人乙○○於隔日交貨，所交之槍枝均
      係塑膠槍管，並未改造成金屬槍管等情，亦據證人乙○○於審理中結證綦詳。
      核與證人甲○○於警訊時所證稱：伊向被告問有否賣槍，被告稱有，先付錢隔
      天再去拿槍等語相符，益證被告所辯伊售予證人甲○○之該二支槍枝，未經改
      造乙節，與事實相符，足以採信。
(五)、綜上各情參互印證，自足認被告所辯各情，信而有徵，堪以採信。至證人即由
      甲○○取得其中一支槍枝之王文豐於審理中結稱：甲○○向伊稱其向被告購槍
      時，就已經改造好了云云，則顯係出於傳聞之詞，自不足採為對被告不利之認
      定甚明。
三、此外復查無其他積極證據足證被告涉有公訴人所指犯行，揆諸首開法條規定，因
    認被告被訴犯罪不能證明，應諭知無罪，以免冤抑。
四、據上論斷，應依刑事訴訟法第三百零一條第一項判決如主文。
本案經檢察官陳鋕銘到庭執行職務。
中    華    民    國      八十九       年      七      月    二十八    日
                                  臺灣臺南地方法院刑事第一庭
                                      法  官  柯  顯  卿
右正本證明與原本無異
如不服本判決，應於判決送達後十日內，向本院提出上訴狀。
                                      書記官  盧  立  勇
中    華    民    國      八十九       年      七      月    二十九    日


司法院資訊處製作；財團法人民間司法改革基金會備份。
